test/src/gt-norm-yamls/Pron-kin_gt-norm.yaml
    мый+Pron+Interr+Pl+Nom+PxSg3: [мыйес, мыйезыс]
    мый+Pron+Interr+Pl+Acc+PxSg3: мыйесӧ
    мый+Pron+Interr+Pl+Gen+PxSg3: [мыйеслӧн, мыйезыслӧн]
    мый+Pron+Interr+Pl+Abl+PxSg3: [мыйеслісь, мыйезыслісь]
    мый+Pron+Interr+Pl+Dat+PxSg3: [мыйеслӧ, мыйезыслӧ]
    мый+Pron+Interr+Pl+Ins+PxSg3: мыйезнас 
    мый+Pron+Interr+Pl+Com+PxSg3: [мыйескӧт, мыйезыскӧт]
    мый+Pron+Interr+Pl+Car+PxSg3: [мыйестӧг, мыйезыстӧг]
    мый+Pron+Interr+Pl+Cns+PxSg3: [мыйесла, мыйезысла]
    мый+Pron+Interr+Pl+Cmpr+PxSg3: [мыйесся, мыйезысся]
    мый+Pron+Interr+Pl+Ine+PxSg3: мыйезас
    мый+Pron+Interr+Pl+Ela+PxSg3: [мыйесис, мыйезсис]
    мый+Pron+Interr+Pl+Ill+PxSg3: мыйезас
    мый+Pron+Interr+Pl+Apr+PxSg3: [мыйеслань, мыйезыслань]
    мый+Pron+Interr+Pl+Apr+PxSg3+Comp: [мыйесланьжык, мыйесжыклань, мыйезысланьжык] # Comp muodot eivät esiinny teksteissä, ne ovat mahdollisia teoreettisesti.
    мый+Pron+Interr+Pl+Egr+PxSg3: [мыйессянь, мыйезыссянь]
    мый+Pron+Interr+Pl+Egr+PxSg3+Comp: [мыйессяньжык, мыйесжыксянь, мыйезыссяньжык]
    мый+Pron+Interr+Pl+Prl+PxSg3: мыйезӧттяс
    мый+Pron+Interr+Pl+Prl+PxSg3+Comp: [мыйезӧттясжык, мыйезжыкӧттяс]
    мый+Pron+Interr+Pl+TerI+PxSg3: мыйезӧдззас
    мый+Pron+Interr+Pl+TerI+PxSg3+Comp: [мыйезӧдззасжык, мыйезжыкӧдззас]
    мый+Pron+Interr+Pl+TerII+PxSg3: [мыйесви, мыйезысви]
    мый+Pron+Interr+Pl+TerII+PxSg3+Comp: [мыйесвижык, мыйесжыкви, мыйезысвижык]
    мый+Pron+Interr+Pl+AprIne+PxSg3: [мыйесланьын, мыйезысланьын]
    мый+Pron+Interr+Pl+AprIne+PxSg3+Comp: [мыйесланьынжык, мыйесланьжыкын, мыйесжыкланьын, мыйезысланьынжык, мыйезысланьжыкын]
    мый+Pron+Interr+Pl+AprEla+PxSg3: [мыйесланись, мыйезысланись]
    мый+Pron+Interr+Pl+AprEla+PxSg3+Comp: [мыйесланисьжык, мыйесланьжыкись, мыйесжыкланись, мыйезысланисьжык, мыйезысланьжыкись]
    мый+Pron+Interr+Pl+AprIll+PxSg3: [мыйесланьӧ, мыйезысланьӧ]
    мый+Pron+Interr+Pl+AprIll+PxSg3+Comp: [мыйесланьӧжык, мыйесланьжыкӧ, мыйесжыкланьӧ, мыйезысланьӧжык, мыйезысланьжыкӧ, мыйезысжыкланьӧ]
    мый+Pron+Interr+Pl+AprEgr+PxSg3: [мыйесланьсянь, мыйезысланьсянь]
    мый+Pron+Interr+Pl+AprEgr+PxSg3+Comp: [мыйесланьсяньжык, мыйесланьжыксянь, мыйесжыкланьсянь, мыйезысланьсяньжык, мыйезысланьжыксянь, мыйезысжыкланьсянь]
    мый+Pron+Interr+Pl+AprPrl+PxSg3: [мыйесланьӧт, мыйезысланьӧт]
    мый+Pron+Interr+Pl+AprPrl+PxSg3+Comp: [мыйесланьӧтжык, мыйесланьжыкӧт, мыйесжыкланьӧт, мыйезысланьӧтжык, мыйезысланьжыкӧт, мыйезысжыкланьӧт]
    мый+Pron+Interr+Pl+AprTerI+PxSg3: [мыйесланьӧдз, мыйезысланьӧдз]
    мый+Pron+Interr+Pl+AprTerI+PxSg3+Comp: [мыйесланьӧдзжык, мыйезысланьжыкӧдз, мыйезысжыкланьӧдз, мыйезысланьӧдзжык, мыйезысланьжыкӧдз, мыйезысжыкланьӧдз]
    мый+Pron+Interr+Sg+AprTerII+PxSg3: [мыйесланьви, мыйезысланьви]
    мый+Pron+Interr+Sg+AprTerII+PxSg3+Comp: [мыйесланьвижык, мыйесланьжыкви, мыйесжыкланьви, мыйезысланьвижык, мыйезысланьжыкви, мыйезысжыкланьви]


    мый+Pron+Interr+Pl+Nom+PxSg2: [мыйет, мыйезыт]
    мый+Pron+Interr+Pl+Acc+PxSg2: мыйетӧ
    мый+Pron+Interr+Pl+Gen+PxSg2: [мыйетлӧн, мыйезытлӧн]
    мый+Pron+Interr+Pl+Abl+PxSg2: [мыйетлісь, мыйезытлісь]
    мый+Pron+Interr+Pl+Dat+PxSg2: [мыйетлӧ, мыйезытлӧ]
    мый+Pron+Interr+Pl+Ins+PxSg2: мыйезнат 
    мый+Pron+Interr+Pl+Com+PxSg2: [мыйеткӧт, мыйезыткӧт]
    мый+Pron+Interr+Pl+Car+PxSg2: [мыйеттӧг, мыйезыттӧг]
    мый+Pron+Interr+Pl+Cns+PxSg2: [мыйетла, мыйезытла]
    мый+Pron+Interr+Pl+Cmpr+PxSg2: [мыйется, мыйезытся]
    мый+Pron+Interr+Pl+Ine+PxSg2: мыйезат
    мый+Pron+Interr+Pl+Ela+PxSg2: [мыйесит, мыйезсит]
    мый+Pron+Interr+Pl+Ill+PxSg2: мыйезат
    мый+Pron+Interr+Pl+Apr+PxSg2: [мыйетлань, мыйезытлань]
    мый+Pron+Interr+Pl+Apr+PxSg2+Comp: [мыйетланьжык, мыйетжыклань, мыйезытланьжык] # Comp muodot eivät esiinny teksteissä, ne ovat mahdollisia teoreettisesti.
    мый+Pron+Interr+Pl+Egr+PxSg2: [мыйетсянь, мыйезытсянь]
    мый+Pron+Interr+Pl+Egr+PxSg2+Comp: [мыйетсяньжык, мыйетжыксянь, мыйезытсяньжык]
    мый+Pron+Interr+Pl+Prl+PxSg2: мыйезӧттят
    мый+Pron+Interr+Pl+Prl+PxSg2+Comp: [мыйезӧттятжык, мыйезжыкӧттят]
    мый+Pron+Interr+Pl+TerI+PxSg2: мыйезӧдззат
    мый+Pron+Interr+Pl+TerI+PxSg2+Comp: [мыйезӧдззатжык, мыйезжыкӧдззат]
    мый+Pron+Interr+Pl+TerII+PxSg2: [мыйетви, мыйезытви]
    мый+Pron+Interr+Pl+TerII+PxSg2+Comp: [мыйетвижык, мыйетжыкви, мыйезытвижык]
    мый+Pron+Interr+Pl+AprIne+PxSg2: [мыйетланьын, мыйезытланьын]
    мый+Pron+Interr+Pl+AprIne+PxSg2+Comp: [мыйетланьынжык, мыйетланьжыкын, мыйетжыкланьын, мыйезытланьынжык, мыйезытланьжыкын]
    мый+Pron+Interr+Pl+AprEla+PxSg2: [мыйетланись, мыйезытланись]
    мый+Pron+Interr+Pl+AprEla+PxSg2+Comp: [мыйетланисьжык, мыйетланьжыкись, мыйетжыкланись, мыйезытланисьжык, мыйезытланьжыкись]
    мый+Pron+Interr+Pl+AprIll+PxSg2: [мыйетланьӧ, мыйезытланьӧ]
    мый+Pron+Interr+Pl+AprIll+PxSg2+Comp: [мыйетланьӧжык, мыйетланьжыкӧ, мыйетжыкланьӧ, мыйезытланьӧжык, мыйезытланьжыкӧ, мыйезытжыкланьӧ]
    мый+Pron+Interr+Pl+AprEgr+PxSg2: [мыйетланьсянь, мыйезытланьсянь]
    мый+Pron+Interr+Pl+AprEgr+PxSg2+Comp: [мыйетланьсяньжык, мыйетланьжыксянь, мыйетжыкланьсянь, мыйезытланьсяньжык, мыйезытланьжыксянь, мыйезытжыкланьсянь]
    мый+Pron+Interr+Pl+AprPrl+PxSg2: [мыйетланьӧт, мыйезытланьӧт]
    мый+Pron+Interr+Pl+AprPrl+PxSg2+Comp: [мыйетланьӧтжык, мыйетланьжыкӧт, мыйетжыкланьӧт, мыйезытланьӧтжык, мыйезытланьжыкӧт, мыйезытжыкланьӧт]
    мый+Pron+Interr+Pl+AprTerI+PxSg2: [мыйетланьӧдз, мыйезытланьӧдз]
    мый+Pron+Interr+Pl+AprTerI+PxSg2+Comp: [мыйетланьӧдзжык, мыйезытланьжыкӧдз, мыйезытжыкланьӧдз, мыйезытланьӧдзжык, мыйезытланьжыкӧдз, мыйезытжыкланьӧдз]
    мый+Pron+Interr+Sg+AprTerII+PxSg2: [мыйетланьви, мыйезытланьви]
    мый+Pron+Interr+Sg+AprTerII+PxSg2+Comp: [мыйетланьвижык, мыйетланьжыкви, мыйетжыкланьви, мыйезытланьвижык, мыйезытланьжыкви, мыйезытжыкланьви]


Pronoun – кин: # Relative Pronoun 'Kuka / Кто'
    кин+Pron+Rel+Sg+Nom: кин
    кин+Pron+Rel+Sg+Acc: кинӧс
    кин+Pron+Rel+Sg+Gen: кинлӧн
    кин+Pron+Rel+Sg+Abl: кинлісь
    кин+Pron+Rel+Sg+Dat: кинлӧ
    кин+Pron+Rel+Sg+Ins: кинӧн 
    кин+Pron+Rel+Sg+Com: кинкӧт
    кин+Pron+Rel+Sg+Car: кинтӧг
    кин+Pron+Rel+Sg+Cns: кинла
    кин+Pron+Rel+Sg+Cmpr: кинся
    кин+Pron+Rel+Sg+Ine: кинын
    кин+Pron+Rel+Sg+Ela: кинісь
    кин+Pron+Rel+Sg+Ill: кинӧ
    кин+Pron+Rel+Sg+Apr: кинлань
    кин+Pron+Rel+Sg+Apr+Comp: [кинланьжык, кинжыклань] # Comp muodot eivät esiinny teksteissä, ne ovat mahdollisia teoreettisesti.
    кин+Pron+Rel+Sg+Egr: кинсянь
    кин+Pron+Rel+Sg+Egr+Comp: [кинсяньжык, кинжыксянь]
    кин+Pron+Rel+Sg+Prl: кинӧт
    кин+Pron+Rel+Sg+Prl+Comp: [кинӧтжык, кинжыкӧт]
    кин+Pron+Rel+Sg+TerI: кинӧдз
    кин+Pron+Rel+Sg+TerI+Comp: [кинӧдзжык, кинжыкӧдз]
    кин+Pron+Rel+Sg+TerII: кинви
    кин+Pron+Rel+Sg+TerII+Comp: [кинвижык, кинжыкви]
    кин+Pron+Rel+Sg+AprIne: кинланьын
    кин+Pron+Rel+Sg+AprIne+Comp: [кинланьынжык, кинланьжыкын, кинжыкланьын]
    кин+Pron+Rel+Sg+AprEla: кинланись
    кин+Pron+Rel+Sg+AprEla+Comp: [кинланисьжык, кинланьжыкись, кинжыкланись]
    кин+Pron+Rel+Sg+AprIll: кинланьӧ
    кин+Pron+Rel+Sg+AprIll+Comp: [кинланьӧжык, кинланьжыкӧ, кинжыкланьӧ]
    кин+Pron+Rel+Sg+AprEgr: кинланьсянь
    кин+Pron+Rel+Sg+AprEgr+Comp: [кинланьсяньжык, кинланьжыксянь, кинжыкланьсянь]
    кин+Pron+Rel+Sg+AprPrl: кинланьӧт
    кин+Pron+Rel+Sg+AprPrl+Comp: [кинланьӧтжык, кинланьжыкӧт, кинжыкланьӧт]
    кин+Pron+Rel+Sg+AprTerI: кинланьӧдз
    кин+Pron+Rel+Sg+AprTerI+Comp: [кинланьӧдзжык, кинланьжыкӧдз, кинжыкланьӧдз]
    кин+Pron+Rel+Sg+AprTerII: кинланьви
    кин+Pron+Rel+Sg+AprTerII+Comp: [кинланьвижык, кинланьжыкви, кинжыкланьви]



    кин+Pron+Rel+Pl+Nom: киннэз
    кин+Pron+Rel+Pl+Acc: киннэзӧс
    кин+Pron+Rel+Pl+Gen: киннэзлӧн
    кин+Pron+Rel+Pl+Abl: киннэзлісь
    кин+Pron+Rel+Pl+Dat: киннэзлӧ
    кин+Pron+Rel+Pl+Ins: киннэзӧн 
    кин+Pron+Rel+Pl+Com: киннэзкӧт
    кин+Pron+Rel+Pl+Car: киннэзтӧг
    кин+Pron+Rel+Pl+Cns: киннэзла
    кин+Pron+Rel+Pl+Cmpr: киннэзся
    кин+Pron+Rel+Pl+Ine: киннэзын
    кин+Pron+Rel+Pl+Ela: киннэзісь
    кин+Pron+Rel+Pl+Ill: киннэзӧ
    кин+Pron+Rel+Pl+Apr: киннэзлань
    кин+Pron+Rel+Pl+Apr+Comp: [киннэзланьжык,  киннэзжыклань] # Comp muodot eivät esiinny teksteissä, ne ovat mahdollisia teoreettisesti.
    кин+Pron+Rel+Pl+Egr: киннэзсянь
    кин+Pron+Rel+Pl+Egr+Comp: [киннэзсяньжык, киннэзжыксянь]
    кин+Pron+Rel+Pl+Prl: киннэзӧт
    кин+Pron+Rel+Pl+Prl+Comp: [киннэзӧтжык, киннэзжыкӧт]
    кин+Pron+Rel+Pl+TerI: киннэзӧдз
    кин+Pron+Rel+Pl+TerI+Comp: [киннэзӧдзжык, киннэзжыкӧдз]
    кин+Pron+Rel+Pl+TerII: киннэзви
    кин+Pron+Rel+Pl+TerII+Comp: [киннэзвижык, киннэзжыкви]
    кин+Pron+Rel+Pl+AprIne: киннэзланьын
    кин+Pron+Rel+Pl+AprIne+Comp: [киннэзланьынжык, киннэзланьжыкын, киннэзжыкланьын]
    кин+Pron+Rel+Pl+AprEla: киннэзланись
    кин+Pron+Rel+Pl+AprEla+Comp: [киннэзланисьжык, киннэзланьжыкись, киннэзжыкланись]
    кин+Pron+Rel+Pl+AprIll: киннэзланьӧ
    кин+Pron+Rel+Pl+AprIll+Comp: [киннэзланьӧжык, киннэзланьжыкӧ, киннэзжыкланьӧ]
    кин+Pron+Rel+Pl+AprEgr: киннэзланьсянь
    кин+Pron+Rel+Pl+AprEgr+Comp: [киннэзланьсяньжык, киннэзланьжыксянь, киннэзжыкланьсянь]
    кин+Pron+Rel+Pl+AprPrl: киннэзланьӧт
    кин+Pron+Rel+Pl+AprPrl+Comp: [киннэзланьӧтжык, киннэзланьжыкӧт, киннэзжыкланьӧт]
    кин+Pron+Rel+Pl+AprTerI: киннэзланьӧдз
    кин+Pron+Rel+Pl+AprTerI+Comp: [киннэзланьӧдзжык, киннэзланьжыкӧдз, киннэзжыкланьӧдз]
    кин+Pron+Rel+Pl+AprTerII: киннэзланьви
    кин+Pron+Rel+Pl+AprTerII+Comp: [киннэзланьвижык, киннэзланьжыкви, киннэзжыкланьви]



Pronoun – мый: # Interrogative Pronoun 'Mikä / Что'
    мый+Pron+Rel+Sg+Nom: мый
    мый+Pron+Rel+Sg+Acc: мый
    мый+Pron+Rel+Sg+Gen: мыйлӧн
    мый+Pron+Rel+Sg+Abl: мыйлісь
    мый+Pron+Rel+Sg+Dat: мыйлӧ
    мый+Pron+Rel+Sg+Ins: мыйӧн 
    мый+Pron+Rel+Sg+Com: мыйкӧт
    мый+Pron+Rel+Sg+Car: мыйтӧг
    мый+Pron+Rel+Sg+Cns: мыйла
    мый+Pron+Rel+Sg+Cmpr: мыйся
    мый+Pron+Rel+Sg+Ine: мыйын
    мый+Pron+Rel+Sg+Ela: мыйись
    мый+Pron+Rel+Sg+Ill: мыйӧ
    мый+Pron+Rel+Sg+Apr: мыйлань
    мый+Pron+Rel+Sg+Apr+Comp: [мыйланьжык, мыйжыклань] # Comp muodot eivät esiinny teksteissä, ne ovat mahdollisia teoreettisesti.
    мый+Pron+Rel+Sg+Egr: мыйсянь
    мый+Pron+Rel+Sg+Egr: [мыйсяньжык, мыйжыксянь]
    мый+Pron+Rel+Sg+Prl: мыйӧт
    мый+Pron+Rel+Sg+Prl: [мыйӧтжык, мыйжыкӧт]
    мый+Pron+Rel+Sg+TerI: мыйӧдз
    мый+Pron+Rel+Sg+TerI: [мыйӧдзжык, мыйжыкӧдз]
    мый+Pron+Rel+Sg+TerII: мыйви
    мый+Pron+Rel+Sg+TerII: мыйвижык, мыйжыкви
    мый+Pron+Rel+Sg+AprIne: мыйланьын
    мый+Pron+Rel+Sg+AprIne: [мыйланьынжык, мыйланьжыкын, мыйжыкланьын]
    мый+Pron+Rel+Sg+AprEla: мыйланись
    мый+Pron+Rel+Sg+AprEla: [мыйланисьжык, мыйланьжыкись, мыйжыкланись]
    мый+Pron+Rel+Sg+AprIll: мыйланьӧ
    мый+Pron+Rel+Sg+AprIll: [мыйланьӧжык, мыйланьжыкӧ, мыйжыкланьӧ]
    мый+Pron+Rel+Sg+AprEgr: мыйланьсянь
    мый+Pron+Rel+Sg+AprEgr: [мыйланьсяньжык, мыйланьжыксянь, мыйжыкланьсянь]
    мый+Pron+Rel+Sg+AprPrl: мыйланьӧт
    мый+Pron+Rel+Sg+AprPrl: [мыйланьӧтжык, мыйланьжыкӧт, мыйжыкланьӧт]
    мый+Pron+Rel+Sg+AprTerI: мыйланьӧдз
    мый+Pron+Rel+Sg+AprTerI: [мыйланьӧдзжык, мыйланьжыкӧдз, мыйжыкланьӧдз]
    мый+Pron+Rel+Sg+AprTerII: мыйланьви
    мый+Pron+Rel+Sg+AprTerII: [мыйланьвижык, мыйланьжыкви, мыйжыкланьви]
